【裁判字號】    91,易,2261
【裁判日期】    920327
【裁判案由】    家暴傷害
【裁判全文】
臺灣桃園地方法院刑事判決                        九十一年度易字第二二六一號
    公  訴  人  臺灣桃園地方法院檢察署檢察官
    被      告  丙○○
右列被告因家暴傷害案件經檢察官提起公訴（九十一年度偵字第一三一七０號），本
院判決如左：
    主    文
丙○○傷害人之身體，處拘役肆拾日，如易科罰金，以參佰元折算壹日。
    事    實
一、丙○○與乙○○係兄妹，二人前因遺產財產問題而結怨已深，於民國九十一年六
    月十九日晚上九時五十分許，在丙○○位於桃園縣八德市○○里○○鄰○○路八
    二五號住處，丙○○因急欲使用浴室如廁，適乙○○沐浴使用中，丙○○乃以錢
    幣轉開浴室鎖頭進入，乙○○見狀乃大聲嚷叫丙○○出去，並旋即出浴室門至其
    母親丁○○○房間質問丙○○，二人累積多時之新仇舊恨於是爆發，乙○○便拿
    衣架朝丙○○揮打，丙○○以拖鞋擋開後，憤而基於傷害之犯意，以托鞋敲打乙○○之手臂及大腿共三下，致乙○○受有右大腿瘀傷約七Ｘ三公分、左前臂瘀傷
    約三Ｘ一公分之傷害。
二、案經乙○○訴請臺灣桃園地方法院檢察署檢察官偵查起訴。
    理    由
一、訊據被告丙○○矢口否認有右揭傷害犯行，辯稱：當時告訴人乙○○拿木頭板凳
    要打伊，伊去搶該板凳，互相拉扯才會造成告訴人的傷害云云。惟查：
    (一)被告與告訴人就右揭因浴室使用問題而發生爭執一事，除據告訴人於偵、審中
      指訴明確外，證人即被告之母丁○○○、被告之女甲○○亦於偵、審中證述無
      訛。被告因告訴人持衣架朝其揮打，其以拖鞋擋開後，即憤而以之朝告訴人毆
      打等情，迭據告訴人於偵、審中指訴綦詳，核與證人甲○○於偵查中所述：（
      當天誰打人？）姑媽用衣架打爸爸，爸爸用拖鞋打姑姑，打三下，伊爸爸不小
      心拿煙蒂丟姑姑，伊爸爸不想上二樓阿媽那上廁所，廁所鎖住，他就用錢打開
      等語（見偵查卷第一六頁反面）相符。而告訴人因此受有右大腿瘀傷約七Ｘ三
      公分、左前臂瘀傷約三Ｘ一公分之傷害，亦有行政院衛生署桃園醫院傷害診斷
      證明書一紙（見偵查卷第三頁）附卷可稽。
    (二)被告雖以前詞否認傷害犯行，證人丁○○○、被告之妻戊○○亦於本院調查中
      附和被告所述（見本院九十二年一月二十九日訊問筆錄）。惟查，依被告及證
      人陳秋久妹所述被告與告訴人持板凳拉扯經過，被告與告訴人當時係各持板凳
      一端在胸口前互相拉扯，何以告訴人上開瘀傷卻係位於告訴人右大腿及左前臂
      處？況且，依上開診斷證明書顯示，本件告訴人係於上開爭執後之九十一年六
      月二十五日至該院門診，此已時隔六日，若僅係拉扯導致，何以其後猶留有上
      開瘀傷？此外，被告一再質疑證人甲○○前揭偵查中所述真實性，辯稱：她可
      能是看到伊跟告訴人發生拉扯所以才認為是伊在打告訴人，她沒有看到，她是
      聽人家轉述云云，證人戊○○亦於本院調查中證稱當時有將證人甲○○帶離現
      場等語。然經本院於調查中訊問證人甲○○前揭偵查中所述，其答稱：今天來
      之前爸爸跟伊說如果有問到有無看到爸爸打姑姑的問題，就說沒有看到等語，
      且對於本院訊以在偵查中所述是否依照自己意思回答，證人甲○○猶以點頭示
      之（見本院九十二年一月二十九日訊問筆錄），足徵證人甲○○確係依其在場
      見聞而為前揭偵查中之陳述，更顯見被告畏罪情虛；至證人戊○○所述將證人
      甲○○帶離一節，依其於本院調查中所述：伊看到的時候是乙○○已經拿著衣
      架了，小孩子當時有在現場，伊就把他們帶上樓去等語，是證人甲○○應係在
      目睹被告毆打告訴人之後，始由證人簡莉慈帶離，並非如被告所述其未在場見
      聞。
綜上所述，被告否認犯罪之辯解，核屬臨訟堆砌之詞，證人丁○○○、戊○○於本院
調查中所述，當係事後迴護被告之詞，難以據為有利於被告之認定。本件被告右揭傷
害犯行已經證明，應依法論科。
二、核被告上開所為，係犯刑法第二百七十七條第一項之傷害罪。爰審酌被告與告訴
    人發生爭執原因、犯後一再飾詞卸責態度不佳及告訴人所受傷害等一切情狀，量
    處如主文所示之刑，並依法諭知易科罰金之折算標準，以示懲儆。
據上論斷，應依刑事訴訟法第二百九十九條第一項前段，刑法第二百七十七條第一項
、第四十一條第一項前段，罰金罰鍰提高標準條例第一條前段、第二條，判決如主文
。
本案經檢察官吳廣莉到庭執行職務。
中      華      民      國    九十二    年      三      月    二十七    日
                              臺灣桃園地方法院刑事第五庭
                                  審判長法  官  江  振  義
                                        法  官  林  孟  宜
                                        法  官  許  泰  誠
右正本證明與原本無異。
如不服本判決應於收受送達後十日內向本院提出上訴書狀，其未敘述上訴之理由者並
得於提起上訴後十日內向本院補提理由書（均須按他造當事人之人數附繕本）。
            書記官  蕭  琪  男
中      華      民      國    九十二    年      四      月      二      日
附錄本案論罪法條：
中華民國刑法第二百七十七條
 (普通傷害罪)
傷害人之身體或健康者，處三年以下有期徒刑、拘役或一千元以下罰金。
犯前項之罪因而致人於死者，處無期徒刑或七年以上有期徒刑；致重傷者
，處三年以上十年以下有期徒刑。


司法院資訊處製作；財團法人民間司法改革基金會備份。
